【裁判字號】    99,易,45
【裁判日期】    990322
【裁判案由】    詐欺等
【裁判全文】
臺灣臺南地方法院刑事判決                99年度易字第45號
公  訴  人  臺灣臺南地方法院檢察署檢察官
被      告  丁○○
上列被告因詐欺等案件，經檢察官提起公訴（98年度偵字第1402
8號），被告於準備程序進行中就被訴事實為有罪之陳述，經本
院合議庭裁定由受命法官獨任進行簡式審判程序後，判決如下：
    主  文
丁○○服用酒類，不能安全駕駛動力交通工具而駕駛，處罰金新
臺幣陸萬元，如易服勞役，以新臺幣壹仟元折算壹日；又幫助意
圖為自己不法之所有，以詐術使人將本人之物交付，處有期徒刑
月，如易科罰金，以新臺幣壹仟元折算壹日。
    事實及理由
一、犯罪事實：(一)丁○○於民國九十七年三月二十日凌晨三時許
    起，在臺南市○○路○段二八０號派對皇后PUB內飲用啤酒
    若干後，其呼吸吐氣所含酒精濃度達每公升０．八二毫克以
    上，已不能安全駕駛動力交通工具，竟仍於當日凌晨四時三
    十分許，駕駛車牌號碼2M-2463號自用小客車上路，欲返回
    其住處即臺南市○區○○街三０四巷二十一號。迄至同日晚
    間四時四十分許途經臺南市○區○○街及新都路口時，因不
    勝酒力致駕駛失控，自後追撞執勤員警丙○○所駕駛車牌號
    碼3075-NQ號巡邏車，嗣執行勤務之員警發現丁○○有濃厚
    酒精味，進而對其施以呼吸吐氣所含酒精濃度測試因而發現
    。(二)丁○○另明知將自己之金融機構帳戶提供他人使用，將
    可能遭詐騙集團利用作為犯罪工具，猶基於縱有人以其金融
    帳戶實施財產犯罪亦不違背其本意之不確定故意，於民國九
    十八年三月二十三日至位於臺南市○區○○路二段三七０號
    之陽信商業銀行健康分行申辦戶名丁○○，帳號0000000000
    0-0號之活期儲蓄存款帳戶後，旋即將所取得之存摺及提款
    卡以新臺幣（下同）三千五百元之代價，交予綽號「阿男」
    之姓名、年籍不詳成年男子。嗣「阿男」所屬之詐欺犯罪集
    團成員，即意圖為自己不法之所有，於同年月二十六日上午
    十一時許，電話聯絡甲○○，先佯稱請其認購電視並進行慈
    善事業，以及中獎、入股等語致甲○○陷於錯誤，遂依該等
    詐欺集團成員之指示，於翌日中午先後匯款九萬元及二十九
    萬元至丁○○所提供之上開帳戶內，旋遭詐欺集團之成員提
    領一空。嗣員警循線查獲，始知上情。案經臺南市警察局第
    二分局報請臺灣臺南地方法院檢察署檢察官偵查起訴。
二、本件係經被告丁○○於準備程序期日為有罪之陳述，而經本
    院合議庭裁定由受命法官獨任以簡式審判程序加以審理，依
    據刑事訴訟法第二百七十三條之二規定排除嚴格證據調查；
    並依同法第三百十條之二準用第四百五十四條之規定製作略
    式判決書，先予敘明。
三、證據名稱：
   （一）被告於本院審理時之自白、被害人甲○○警詢之指訴
         。
   （二）被告酒精測定紀錄表及測試觀察紀錄表、道路交通事
         故現場圖、道路交通事故調查表（一）、（二）各一
         紙、照片十二張、匯款單影本二紙、陽信商業銀行健
         康分行九十八年五月十九日函及所附交易明細對帳單
         。
四、核被告所為，係犯刑法第一百八十五條之三之服用酒類，不
    能安全駕駛動力交通工具而駕駛罪及同法第三十條第一項前
    段、刑法第三百三十九條第一項之幫助詐欺取財罪。又被告
    前後一段時間在不能安全駕駛之狀態下駕駛之行為，係於密
    切接近時間與地點實施，侵害同一公眾行車安全之社會法益
    ，各行為之獨立性極為薄弱，依一般社會健全觀念，在時間
    差距上，難以強行分開，刑法評價上，以視為數個舉動之接
    續施行，合為包括之一行為予以評價，較為合理，應認係包
    括之一罪，而屬接續犯。被告係詐欺取財罪之幫助犯，應依
    刑法第三十條第二項規定，按正犯之刑減輕之。被告所犯上
    開二罪，犯意各別，行為互殊，應分論併罰。爰審酌被告酒
    後駕車之酒測值、對其他用路人之危險性；任意將帳戶交予
    他人使用，不顧該帳戶可能遭他人用以作為犯罪工具，逃避
    犯罪之查緝，嚴重破壞社會治安，助長犯罪歪風，並增加追
    緝犯罪及被害人尋求救濟之困難及犯後於本院審理時能坦承
    犯行、檢察官之求刑等一切情狀，量處如主文所示之刑，並
    諭知易服勞役、易科罰金之折算標準。另查本件被告幫助之
    不法集團成員就所為詐欺取財犯行固具有犯意聯絡與行為分
    擔，惟幫助犯係從犯，從屬正犯而成立，刑法上既無「共同
    幫助」之情，則被告所為之前揭幫助詐欺取財犯行，當亦無
    「幫助共同」之可言（司法院七十年廳刑一字第一一０四號
    函參照）。又按共同正犯因相互間利用他人之行為，以遂行
    其犯意之實現，本於責任共同之原則，有關沒收部分，對於
    共犯間供犯罪所用之物，自均應為沒收之諭知。惟幫助犯僅
    係對於犯罪構成要件以外行為為加工，並無共同犯罪之意思
    ，自不適用該責任共同原則，對於正犯所有供犯罪所用之物
    或犯罪所得之物，亦為沒收之諭知（最高法院八十九年度台
    上字第六九四六號、九十一年度台上字第五五八三號裁判要
    旨參照）。查被告交付予詐騙集團之金融帳戶資料，係幫助
    詐騙集團犯詐欺取財罪，揆諸前揭判決意旨，自不得併予宣
    告沒收，附此敘明。
五、依刑事訴訟法第二百九十九條第一項前段、第二百七十三條
    之一第一項、第二百八十四條之一、第三百十條之二，刑法
    第一百八十五條之三、第三百三十九條第一項、第三十條第
    一項前段、第二項、第四十一條第一項前段、第四十二條第
    三項，刑法施行法第一條之一第一項、第二項前段，判決如
    主文。
本案經檢察官乙○○到庭執行職務
中    華    民    國    99    年    3    月    22    日
                  刑事第五庭    法  官  鍾邦久
以上正本證明與原本無異。
如不服本判決應於收受本判後10日內向本院提出上訴書狀，並應
敘述具體理由。其未敘述上訴理由者，應於上訴期間屆滿後20日
內向本院補提理由書狀（均須按他造當事人之人數附繕本）「切
勿逕送上級法院」。
                                書記官  蔡志賢
中    華    民    國    99    年    3    月    22    日
附錄本案論罪科刑法條：
中華民國刑法第185條之3
服用毒品、麻醉藥品、酒類或其他相類之物，不能安全駕駛動力
交通工具而駕駛者，處1年以下有期徒刑、拘役或科或併科15 萬
元以下罰金。
中華民國刑法第339條第1項
（普通詐欺罪）
意圖為自己或第三人不法之所有，以詐術使人將本人或第三人之
物交付者，處5年以下有期徒刑、拘役或科或併科1千元以下罰金
。

司法院資訊處製作；財團法人民間司法改革基金會備份。
